Inventaris van het archief van de Commandant Zeemacht in Nederlands-Indië, (1942-) 1945-1950
Nationaal Archief, Den Haag
- STAF (DEPARTEMENT VAN MARINE EN ALGEMEEN HOOFDKWARTIER), 6
  - Staat van oorlog en beleg, militair gezag, 6.2
    - Algemeen, 6.2.1
      - Stukken betreffende regeling van het scheepvaartverkeer tussen Singapore en Toeban, 1948.; 863; 1 omslag
      - Stukken betreffende stopzetting van het verstrekken van vaarvergunningen op Bengkalis in verband met beschietingen door Indonesiërs, 1948.; 864; 1 omslag
      - Brief van het Ministerie van Buitenlandse Zaken aan de Britse consul-generaal betreffende afsluiting van de haven van Rengat, 1948.; 865; 1 stuk
      - Nota's van het hoofd van de Afdeling Juridische Zaken inzake de wettelijke vastlegging van het maritiem gezag, 1948.; 866; 1 omslag
      - Staat van verleende vaarvergunningen aan van Singapore naar Djambi en van Djambi naar Singapore gaande vaartuigen gedurende december 1947 van de havenmeester van Tandjong Pinang, 1948.; 867; 1 omslag
      - Stukken betreffende vervanging van militaire verordeningen door een voorziening van blijvende aard van belang voor de Koninklijke Marine, 1948.; 868; 1 omslag
      - Stukken betreffende verzoek om raad van de regering van Nederlands-Indië bij de behandeling van het verzoek om opheffing van het vaarverbod op Madoerese eilanden, 1948.; 869; 1 omslag
      - Stukken betreffende voorschriften voor het betalen van onkosten voor het onderzoeken van schepen in controle-havens, 1948.; 870; 1 omslag
      - Stukken betreffende het aanhouden en in beslag nemen van vaartuigen, 1948-1949.; 871; 1 pak
      - Stukken betreffende het openstellen van Indragiri en het betrekken van copra hieruit, 1948-1949.; 872; 1 omslag
      - Rapport betreffende de beschieting van Lho Seumawe en motortongkang "B-4" op 9 februari 1949 door Hr.Ms. "Banda", met geleidebrief, 873; 1 omslag
      - Stukken betreffende behandeling van een klacht over de aanhouding en de controle van het ms. "Nam Guan", 1949.; 874; 1 omslag
      - Stukken betreffende het opheffen van het vaarverbod voor het ms. "Hai aun Mellie", 1949.; 875; 1 omslag
      - Stukken betreffende het verbeurd verklaren van het ms. "Kim Guan Bee", 1949.; 876; 1 omslag
      - Stukken betreffende het verbieden van het passagiersverkeer tussen Atjeh en het buitenland, 1949.; 877; 1 omslag
      - Stukken betreffende het verbod op de handel door de Straits Steamship Company op de Langsa, 1949.; 878; 1 omslag
      - Stukken betreffende opgaven van schepen welke een bevel ad hoc niet opvolgden, 1949.; 879; 1 omslag
      - Brief van de commandant maritieme middelen inzake zijn bezwaren in de zogenaamde Tongkang-zaken, de berechting van smokkelaars en het verbeurd verklaren van hun vaartuigen, 1949.; 880; 1 stuk
      - Stukken betreffende de beschieting van een prauw bij aanhouding door Hr.Ms. "RP 128", 1949-1950.; 881; 1 omslag
      - Stukken betreffende het illegale vertrek van het ss. "Min Huang" vanuit de haven van Soerabaja, 1950.; 882; 1 omslag
    - Territoriale zee- en maritimekringen ordonnantie, 6.2.2
      - Stukken betreffende het ontwerp-besluit houdende een verbod voor de prauwvaart in de zeegebieden rond Bali, 1946.; 883; 1 omslag
      - Stukken betreffende het verboden verklaren van bepaalde zeegebieden, 1946-1948.; 884; 1 omslag
      - Stukken betreffende uitvoering van de Territoriale Zee- en Maritieme Kringen Ordonnantie 1939, 1946-1950.; 885; 1 pak
      - Stukken betreffende het aanpassen, wijzigen en vaststellen van 'Maritieme kringen' en het aanwijzen van daarvoor verantwoordelijke oudst-aanwezend zeeofficieren, 1947.; 886; 1 omslag
      - Stukken betreffende wijziging van de verordening laad- en losplaatsen Soerabaja, 1947.; 887; 1 omslag
      - Stukken betreffende beschouwingen omtrent het voornemen om de verordening Verbod Prauwvaart Straat Bali in te trekken, 1948.; 888; 1 omslag
      - Stukken betreffende de gedeeltelijke opheffing van de sluiting van het zeegebied rond Bawean, 1948.; 889; 1 omslag
      - Stukken betreffende het uitvaardigen van een vaarverbod in bepaalde gebieden in de maritieme kring Oost-Java, 1948.; 890; 1 omslag
      - Stukken betreffende opheffing van het vervoersverbod naar de Kangean Eilanden, 1948.; 891; 1 omslag
      - Correspondentie met de oudst-aanwezend zeeofficier betreffende het sluiten voor scheepvaart en visserij van het gebied genoemd in Opni 227, 1949.; 892; 1 omslag
  - Visserij ordonnantie en opsporing strafbare feiten op zee, 6.3
    - Stukken betreffende de teruggave van geroofde prauwen, 1946.; 893; 1 omslag
    - Stukken betreffende het aanhouden of opbrengen van vaartuigen, 1946.; 894; 1 omslag
    - Stukken betreffende de Republikeinse zeeroof vanuit Grissee, 1946-1947.; 895; 1 omslag
    - Stukken betreffende de bestrijding van zeeroverij, 1946-1948.; 896; 1 omslag
    - Stukken betreffende de controle van de prauwenvaart, 1946-1948.; 897; 1 omslag
    - Stukken betreffende het melden van verschillende gevallen van zeeroof en piraterij, 1946-1948.; 898; 1 omslag
    - Stukken betreffende de controle van prauwroutes tussen Java en Celebes, 1947.; 899; 1 omslag
    - Stukken betreffende het tegengaan van illegale visserij, 1947.; 900; 1 omslag
    - Stukken betreffende onderzoek naar de aanwezigheid van wapens aan boord van het ms. "Larwas", 1947.; 901; 1 omslag
    - Stukken betreffende de verordening voor de beperking van visserij in Straat Bali, 1947-1948.; 902; 1 omslag
    - Stukken betreffende extracten uit vonnissen van scheepsovertredingen, 1947-1948.; 903; 1 omslag
    - Stukken betreffende onderzoek naar de mogelijkheid van het opbrengen van schepen op volle zee, 1947-1948.; 904; 1 omslag
    - Stukken betreffende regeling van de uitoefening van de visserij in de Riouw Archipel en rondom Bangka en Billiton, 1947-1949.; 905; 1 omslag
    - Stukken betreffende overtreding van de Schepenordonnantie door de zeilprauw "Fathoel Moein", 1948.; 906; 1 omslag
    - Stukken betreffende het beschieten, aanhouden en opbrengen van vaartuigen met een Chinese eigenaar en Chinese schepen, 1948-1949.; 907; 1 omslag
    - Stukken betreffende het betalen van Indonesische vissers met straits dollars, 1948-1949.; 908; 1 omslag
    - Stukken betreffende het regelen van en toezicht houden op de uitoefening van legale visserij vanuit Singapore in Nederlands-Indische wateren, 1948-1950.; 909; 1 omslag
    - Stukken betreffende het verbod op visserij binnen de driemijls zone van het eiland Roepat, 1949.; 910; 1 omslag
    - Stukken betreffende mededelingen van zeeroverij in de omgeving van het eiland Rapat, 1950.; 911; 1 omslag
  - Smokkel en illegale handel, 6.4
    - Brief aan luitenant-generaal Mansergh over de noodzakelijkheid jute zakken voor het vervoer van rijst te beschouwen als contrabande, 1946.; 912; 1 stuk
    - Brief ontvangen van de chief of the General Staff Allied Land Forces over illegale export, 1946.; 913; 1 stuk
    - Telegrammen inzake het onderscheppen en aanhouden van wapensmokkelaars op Riouw archipel, 1946.; 914; 1 omslag
    - Stukken betreffende aangelegenheden over het vervoer over zee, 1946.; 915; 1 omslag
    - Stukken betreffende de behandeling van een klacht van het Maritiem Commandement Soerabaja inzake te Batavia verdwenen goederen bestemd voor Soerabaja, 1946.; 916; 1 omslag
    - Stukken betreffende de illegale handel tussen Malakka en Sumatra, 1946.; 917; 1 omslag
    - Stukken betreffende de illegale uitvoer van rubber uit de Westerafdeling van Borneo, 1946.; 918; 1 omslag
    - Stukken betreffende de in beslag name van goederen van de prauw "Guan Soen", 1946.; 919; 1 omslag
    - Stukken betreffende de rubbersmokkel van Sumatra naar Singapore, 1946.; 920; 1 omslag
    - Stukken betreffende de uitvoer van steenkolen voor Australië uit Sumatra, 1946.; 921; 1 omslag
    - Stukken betreffende het beschouwen van contrabande-goederen als verboden in- en uitvoer, 1946.; 922; 1 omslag
    - Stukken betreffende het oneigenlijk gebruik van schepen door de Kings harbour master bij in- en uitvoer van de haven van Belawan, 1946.; 923; 1 omslag
    - Stukken betreffende het overmaken van geld naar het buitenland en het smokkelen van producten, 1946.; 924; 1 omslag
    - Stukken betreffende het teruggeven aan de eigenaar van een lading koffie en peper uit het schip "Sri Deli", 1946.; 925; 1 omslag
    - Stukken betreffende het verbod op uitvoer van bepaalde handelsgoederen, 1946.; 926; 1 omslag
    - Stukken betreffende richtlijnen voor commandanten van Hr.Ms. schepen inzake het optreden tegen prauwen, 1946.; 927; 1 omslag
    - Brief van de Netherlands Forces Intelligence Service inzake de uitvoer van rijst vanaf Republikaans gebied, 1946.; 928; 1 stuk
    - Stukken betreffende de bestrijding van illegale handel, 1946-1947.; 929; 1 omslag
    - Stukken betreffende de in- en uitvoer van rijst op Sumatra, 1946-1947.; 930; 1 omslag
    - Stukken betreffende de handel met Singapore, 1946-1948.; 931; 1 omslag
    - Verzamelde rapporten van de Marine Intelligentiedienst omtrent wapensmokkel en vervoer van contrabande, 1946-1949.; 932; 1 pak
    - Stukken betreffende onderzoek naar en de bestrijding van wapensmokkel, 1946-1949.; 933; 1 pak
    - Stukken betreffende bestrijding van de smokkelhandel, 1946-1950.; 934; 1 pak
    - Stukken betreffende behandeling van het schietincident van de Algemene Politie Tandjong Balei en de motorboot "P.C. 1324", 1947.; 935; 1 omslag
    - Stukken betreffende behandeling van klachten inzake de corruptie van de Indonesische douane te Palembang, 1947.; 936; 1 omslag
    - Stukken betreffende bemiddeling naar aanleiding van klachten bij de aanhouding van het ms. "Kitakami Maru", 1947.; 937; 1 omslag
    - Stukken betreffende berichten inzake het vervoer van clandestiene koffie van Indrapoera naar Sibolga, 1947.; 938; 1 omslag
    - Stukken betreffende de controle van de onder Republikeinse vlag varende motorboot "Tini 6001", 1947.; 939; 1 omslag
    - Stukken betreffende de onbetrouwbaarheid van door officieel Indonesische instanties verstrekte ladingspapieren aan uit Cheribon uitgeklaarde vaartuigen, 1947.; 940; 1 omslag
    - Stukken betreffende een overeenkomst tussen de Republiek en de regering van India tot levering van rijst, 1947.; 941; 1 omslag
    - Stukken betreffende het aanhouden en opbrengen van de "Gili Yang", 1947.; 942; 1 omslag
    - Stukken betreffende het beschieten van een tongkang door een Nederlandse patrouille nabij Toengkal Baboe, 1947.; 943; 1 omslag
    - Stukken betreffende het opbrengen van het smokkelschip "Mariam Bee", 1947.; 944; 1 omslag
    - Stukken betreffende onderzoek naar de beschietingen bij Selat Pandjang, 1947.; 945; 1 omslag
    - Stukken betreffende richtlijnen voor het in beslag nemen van petroleum, 1947.; 946; 1 omslag
    - Stukken betreffende berichtgeving uit de lokale pers van Manilla inzake smokkelhandel met de Filippijnen, 1947-1948.; 947; 1 omslag
    - Stukken betreffende de aanhouding van de "Martin Behrman", 1947-1948.; 948; 1 omslag
    - Stukken betreffende de controle van havens en schepen op illegale handel, 1947-1948.; 949; 1 pak
    - Stukken betreffende het opbrengen van motortongkang "PC 2764", 1947-1948.; 950; 1 omslag
    - Stukken betreffende het verkeer van handelsgoederen naar en van het Republikeins gebied, 1947-1948.; 951; 1 omslag
    - Stukken betreffende het vervoer van hout en houtskool per tongkang naar Singapore en bewijsstukken van betaalde onkosten aan Republikeinse ambtenaren, 1947-1948.; 952; 1 omslag
    - Stukken betreffende klachten over de aanhouding en opbrenging van het ms. "Hung Hai", 1947-1948.; 953; 1 omslag
    - Stukken betreffende rijstverschepingen voor India vanaf Cheribon, Probolingo en Banjoewangi, 1947-1948.; 954; 1 omslag
    - Stukken betreffende de situatie van de handel te Penang, 1947-1949.; 955; 1 omslag
    - Stukken betreffende het bestrijden van smokkelhandel vanaf de westkust van Borneo, 1947-1949.; 956; 1 omslag
    - Operatief rapport betreffende de bestrijding van de smokkelhandel op de noord- en zuidkust van Java, met geleidebrief, 1948.; 957; 1 omslag
    - Overzicht betreffende de bestrijding van smokkelhandel in rijst en ondernemingsproducten van het Recomba-gebied in Noord-Sumatra naar de overwal gedurende de maand december 1947 opgemaakt door het Hoofdcommissariaat van de Algemene Politie in Noord Sumatra, met geleidebrief, 1948.; 958; 1 omslag
    - Stukken betreffende de aankoop van speedboten door Chinezen en Indonesiërs voor het gebruik van de smokkelhandel, 1948.; 959; 1 omslag
    - Stukken betreffende het in beslag nemen van een partij suiker en republikeins propaganda materiaal te Pegatan, 1948.; 960; 1 omslag
    - Stukken betreffende het invoeren van spijkers en azijnzuur vanuit Singapore via Sabang naar Sibolga, 1948.; 961; 1 omslag
    - Stukken betreffende het uitvoeren van rubber en palmolie vanuit Laboean Bilik, 1948.; 962; 1 omslag
    - Stukken betreffende het vergaan van de Indonesische zeilprauwen "JBC 1997" en "2341", 1948.; 963; 1 omslag
    - Stukken betreffende inlichtingen omtrent de straffen gesteld op smokkelhandel, 1948.; 964; 1 omslag
    - Stukken betreffende inlichtingen verkregen via de Royal Netherlands Naval Liaison Office te Singapore betreffende anti-smokkel, met name wapensmokkel, patrouilles te Malakka, 1948.; 965; 1 omslag
    - Stukken betreffende onderzoek naar de wapensmokkelaffaire bij Air Aboe, 1948.; 966; 1 omslag
    - Stukken betreffende onderzoek naar het resultaat van de behandeling van opgebrachte prauwen, 1948.; 967; 1 omslag
    - Inlichtingenrapporten van de Marine Inlichtingendienst betreffende de smokkelhandel van Bangka, Zuid-West Borneo en rondom de Celebeszee, 1949.; 968; 1 omslag
    - Proces-verbaal betreffende het zinken van een prauw uit de sleep van Hr.Ms. "Margriet", 1949.; 969; 1 stuk
    - Stukken betreffende de smokkel van oorlogsmateriaal en ondernemingsproducten naar en van Atjeh, 1949.; 970; 1 omslag
    - Staten met opgave van gegevens omtrent de smokkelarij in de onderafdeling Toli-Toli, met geleidebrief, 1949.; 971; 1 omslag
    - Brief ontvangen van het Maritiem Commandement Soerabaja betreffende de uitvoer van opium via Popoh, met bijlagen, 1949.; 972; 1 omslag
    - Brief van de commandant maritieme middelen Tjandoeng Oeban inzake de achtergronden van het bestrijden van de smokkelhandel, met geleidebrief, 1949.; 973; 1 omslag
    - Stukken betreffende het bestrijden van de smokkelhandel rondom Singapore, 1949-1950.; 974; 1 omslag
    - Stukken betreffende het onbetrouwbaar verklaren van schepen van de Ho Hong Steamship Coy te Singapore wegens smokkelhandel, 1949-1950.; 975; 1 omslag
    - Geheime rapporten Singapore betreffende smokkelgegevens opgemaakt door het Kantoor Secretaris voor Speciale Diensten te Singapore over de periode 14 februari - 25 juli 1950, 976; 1 omslag
    - Stukken betreffende operatie 'Pakkem' ter bestrijding van de smokkelhandel in de Celebeszee, 1950.; 977; 1 omslag
  - Vrede met Japan, 6.5
    - Stukken betreffende de mogelijke deelname van Nederlandse troepen aan de bezetting van Japan, 1946.; 978; 1 omslag
    - Stukken betreffende de uitzending van Nederlandse experts naar Japan voor reparatie leveringen, 1946.; 979; 1 omslag
    - Brief van ambassadeur Loudon betreffende een Nederlandse verlanglijst voor Japanse reparatieleveringen, 1946.; 980; 1 omslag
    - Stukken betreffende een vredesverdrag met Japan, 1947.; 981; 1 omslag
    - Stukken betreffende opgave van de voortgang van de afbraak van de Japanse oorlogsvloot, 1947-1949.; 982; 1 pak
    - Brief van de Nederlandse Missie te Japan aan de minister van Buitenlandse Zaken inzake de Japanse reacties op de plannen voor een vredesconferentie, 1949.; 983; 1 stuk
  - Algemene oorlogsvoering, strijd om Nederlands-Indië, 6.6
    - Algemeen, 6.6.1
      - Stukken betreffende samenwerking tussen Britse en Nederlandse autoriteiten, 1945.; 984; 1 omslag
      - Stukken betreffende het voeren van onderhandelingen tussen Nederlandse en Engelse vertegenwoordigers over de oorlogsbuit in Nederlands-Indië, 1945-1946.; 985; 1 omslag
      - Berichtgevingen en instructies ontvangen van de Headquarters Allied Forces, Netherlands East Indies, 1946.; 986; 1 omslag
      - Brief van de gouvernementssecretaris met het verzoek om na te gaan of Merauke van troepen kan worden voorzien, 1946.; 987; 1 stuk
      - Brief van de gouverneur-generaal van Nederlands-Indië over het herstel van de orde op het eiland Menado, 1946.; 988; 1 stuk
      - Brief van de troepencommandant Wegner over de oprichting van een 'police homeguard', 1946.; 989; 1 stuk
      - Regeringsverklaring van de minister van Overzeesche Gebiedsdelen, met geleidebrief, 1946.; 990; 1 omslag
      - Stukken betreffende beperkingen van vliegbewegingen opgelegd door de Air Headquarters (RAF) Netherlands East Indies, 1946.; 991; 1 omslag
      - Stukken betreffende de aanhouding van generaal-majoor Abdul Kadir, 1946.; 992; 1 omslag
      - Stukken betreffende de aanwezigheid van 75mm kanonnen aan de Moesi rivier welke een bedreiging vormen voor de vaarroute naar Palembang, 1946.; 993; 1 omslag
      - Stukken betreffende de acties rond Madoera, Madoera Ferry, 1946.; 994; 1 omslag
      - Stukken betreffende de mogelijke herbezetting van het eiland Madoera, 1946.; 995; 1 omslag
      - Stukken betreffende de verdediging van Priok vanuit zee, 1946.; 996; 1 omslag
      - Stukken betreffende het terugtrekken van Britse troepen uit Nederlands-Indië en het toelaten van Nederlandse troepen, 1946.; 997; 1 omslag
      - Stukken betreffende het verlenen van steun aan Engelse troepen bij Palembang, 1946.; 998; 1 omslag
      - Stukken betreffende het vervangen van Britse troepen door Nederlandse op Java en Sumatra, 1946.; 999; 1 omslag
      - Stukken betreffende inmenging in militaire aangelegenheden door civiele instanties, 1946.; 1000; 1 omslag
      - Stukken betreffende interpretatie van de met de Britse regering getroffen regeling inzake oorlogsbuit in Nederlands-Indië, 1946.; 1001; 1 omslag
      - Memorandum inzake het gebruik van de macht ter zee en de daaraan opgelegde beperkingen, met geleidebrief, 1946.; 1002; 1 omslag
      - Stukken betreffende reacties op de radiorede van generaal Soedirman op 14 december 1946, 1003; 1 omslag
      - Brief van de Nederlands-Indische regeringsvertegenwoordiger Ch.O. van der Plas betreffende de mogelijkheid Bali en Lombok te herbezetten nu de Japanners de extremisten hebben ontwapend, 1946.; 1004; 1 stuk
      - Nota van de commandant der Zeemacht in het Oosten aan de gouverneur-generaal inzake de houding tegenover de Tentara Keamana Rakjat, met geleidebrief, 1946.; 1005; 1 omslag
      - Nota van de legercommandant betreffende tactisch opgelegde beperkingen in de bevrijde gebieden, met geleidebrief, 1946.; 1006; 1 omslag
      - Stukken betreffende voorstellen tot het laten verrichten van werkzaamheden door krijgsgevangenen van de Tentara Republiek Indonesia en extremisten, 1946.; 1007; 1 omslag
      - Stukken betreffende de bezetting van de Karimoen-Djawa eilanden, 1946-1947.; 1008; 1 omslag
      - Stukken betreffende de overname en controle van het eiland Poeloe Samboe, 1946-1947.; 1009; 1 omslag
      - Stukken betreffende het voeren van besprekingen over het verschepingsprogramma en de wapenstilstand te Medan, 1946-1947.; 1010; 1 omslag
      - Stukken betreffende de verhouding tussen Britse en Nederlandse troepen, 1946-1948.; 1011; 1 omslag
      - Rapport met een uiteenzetting van de militairen toestand, met bijlage, 1947.; 1012; 1 omslag
      - Stukken betreffende beschouwingen aangaande de consequenties van het marinebeleid met betrekking tot bezuinigingen op de begroting, 1947.; 1013; 1 omslag
      - Stukken betreffende de gedragingen van de Britse en Brits-Indische bezettingstroepen in de periode van 28 september 1945 tot 30 november 1946, 1947.; 1014; 1 omslag
      - Stukken betreffende het verzoek van de Kamponghoofd van Sapekan om bevrijding van Sapekan, 1947.; 1015; 1 omslag
      - Stukken betreffende het verzoek van de regering van Nederlands-Indië om beveiliging van ingezetenen van Poeloe Tello en Nias, 1947.; 1016; 1 omslag
      - Stukken betreffende het zenden van reliefgoederen naar Kerintji en Djambi, 1947.; 1017; 1 omslag
      - Stukken betreffende maatregelen door de Nederlandse strijdkrachten naar aanleiding van de repercussies op de rede van generaal Soedirman, 1947.; 1018; 1 omslag
      - Stukken betreffende reacties en commentaren op de totstandkoming van de Security Council resolutie van 1 augustus 1947, 1019; 1 omslag
      - Notitie voor de gouverneur-generaal betreffende het verzoek van de Chinese consul generaal tot het nemen van maatregelen ter beveiliging van Chinese personen en eigendommen, 1947.; 1020; 1 stuk
      - Brief aan Jhr. Mr. H.L.F.K. van Vredenburch te Batavia betreffende de speciale interesse van de Marine voor het eiland Lombok, met geleidebrief, 1948.; 1021; 1 omslag
      - Verslag van de Voorbereidende Commissie voor Defensie en Binnenlandse Veiligheid betreffende defensie vraagstukken, 1948.; 1022; 1 stuk
      - Brief van de commandant Mariniersbrigade betreffende het tactisch gebruik van het Amfibisch Bataljon 1949, 1948.; 1023; 1 stuk
      - Stukken betreffende de dienstreis van Kapitein ter Zee J. Luske naar Menado en Samarinde ter bespreking van patrouille aangelegenheden en dergelijke van 13 - 21 januari 1949, 1948-1949.; 1024; 1 omslag
      - Stukken betreffende het optreden van Nederlandse militaire vliegtuigen tegen vliegtuigen welke zich niet houden aan de door de Nederlandse regering gestelde bepalingen, 1948-1949.; 1025; 1 omslag
      - Circulaire van de basiscommandant Batavia betreffende beveiliging van Batavia en omstreken wegens te verwachten subversieve activiteiten, 1949.; 1026; 1 stuk
      - Stukken betreffende behandeling van een verzoek van de Nederlandse Pacific Petroleum Maatschappij tot intensivering van de patrouilledienst nabij de Siakrivier in verband met kaartering, 1949.; 1027; 1 omslag
      - Stukken betreffende behandeling van voorstellen ter verbetering van de toestand in de Molukken, 1949.; 1028; 1 omslag
      - Bevelschriften betreffende de geleidelijke ontruiming van gebieden op Sumatra en in Zuid-Oost Borneo, 1949.; 1029; 1 omslag
      - Stukken betreffende de beschieting van het Britse schip "Lam Hay" door een kustbatterij aan de noord-oost kust van Sumatra, 1949.; 1030; 1 omslag
      - Stukken betreffende het mogelijk uitbreiden van het patrouillegebied van het ressort Menado, 1949.; 1031; 1 omslag
      - Stukken betreffende onderzoek naar het eventueel sluiten van de havens Lho Seumawe en Olehleh in verband met beschietingen te Atjeh, 1949.; 1032; 1 omslag
      - Stukken betreffende onderzoek naar het verloren gaan van een Makasaarse prauw op 3 februari 1949, 1033; 1 omslag
      - Stukken betreffende operatie 'Zeespin' inzake de bezetting van Bawean, 1949.; 1034; 1 omslag
      - Brief van de consul generaal voor China met verzoek de veiligheid te garanderen van de Chinese ingezetenen in Indonesië, 1949.; 1035; 1 stuk
      - Brief van de legercommandant in Indonesië betreffende de definiëring van de begrippen "bezette gebieden", "stand fast" en "republikeinse strijdgroepen", met bijlagen, 1949.; 1036; 1 omslag
      - Stukken betreffende weigering medewerking te verlenen aan het onderzoek naar de berging van een teruggevonden Republikeins Catalina vliegtuig, 1949.; 1037; 1 omslag
      - Stukken betreffende behandeling van het verzoek om schadeloosstelling van het vaartuig "Tandjung Mutiara" tengevolge van een beschieting op 20 mei 1949 door een vliegtuig van de Koninklijke Marine, 1949-1950.; 1038; 1 omslag
      - Stukken betreffende de beschieting van een Chinese tongkang door een Nederlands vliegtuig in Noord-Sumatra, 1949-1950.; 1039; 1 omslag